臺灣彰化地方法院民事裁定
111年度簡抗字第3號
抗  告  人  郭柏宏  

相  對  人  簡詠翰  
上列當事人間請求確認本票債權不存在事件，抗告人對於民國11
1年2月17日本院北斗簡易庭110年度斗簡字第332號第一審裁定，
提起抗告，本院裁定如下：
    主  文
原裁定廢棄。
    理  由
一、抗告意旨略以：本件委託協助申請融資借貸契約書（下稱系
    爭契約）為克利提公司（金融貸款王公司）所出具，揆諸系
    爭契約之內容、僅於姓名、金額、報酬百分比、個人資料（
    如日期、地址）處，預留空白以供申請人填寫外，其餘之契
    約條款內容，均為預先繕打完成而無從更動，且亦無任何特
    約事項欄位可供雙方更改或增加補充，顯見系爭契約為定型
    化契約，自應認為本件合意管轄係相對人預定用於同類契約
    之條款而成立者。又相對人係透過無遠弗屆之網路向全國招
    商，其預定之服務範圍遍布全台，至本院開庭應無任何不便
    ，反觀抗告人為自然人，因經濟不寬裕而須向相對人融資借
    貸，亦因此生本件爭端，堪認抗告人為經濟弱勢之一方，且
    抗告人簽約時戶籍地亦係於彰化縣鹿港鎮，與本院地域連結
    性較強，倘至臺灣新北地方法院應訴，不僅舟車勞頓，更可
    能於行使訴訟權時遭受勞動、時間、費用之不利益，可見系
    爭契約之合意管轄條款，應有顯失公平，爰依法提起抗告，
    請求廢棄原裁定等語。　　
二、按訴訟之全部或一部，法院認為無管轄權者，依原告聲請或
    依職權以裁定移送於其管轄法院。次按訴訟，由被告住所地
    之法院管轄。當事人得以合意定第一審管轄法院。但以關於
    由一定法律關係而生之訴訟為限。前項合意，應以文書證之
    。民事訴訟法第28條第1項、第1條第1項前段、第24條分別
    定有明文。次按管轄權之有無，固應依原告主張之事實為據
    ，然管轄權之有無，為受訴法院應依職權調查之事項（最高
    法院98年台抗字第709號裁定意旨參照）。
三、經查，觀諸系爭契約書第10條固有約定：「雙方有爭訟時，
    雙方同意以台灣新北地方法院為第一審管轄法院」，（見原
    審卷第107頁），惟系爭契約書為原告與訴外人克利提有限
    公司所簽立，乃原告與第三人間之契約約定，與兩造間有無
    約定前揭合意管轄約定條款無涉，自不得據此認兩造已達成
    該合意管轄約定之合意，並以書面為之。而相對人之住所地
    係在宜蘭縣，此有相對人個人戶籍資料存卷可查（本院卷第
    15頁），是原法院以相對人住所地在新北市，並兩造合意定
    第一審管轄法院為臺灣新北地方地院，原法院無管轄權為由
    而裁定移轉管轄，容有未洽，抗告意旨指摘原裁定不當，求
    予廢棄，應屬有據。
四、據上論結，本件抗告為有理由，爰裁定如主文。　　　　
中　　華　　民　　國　　111 　年　　5 　　月　　12　　日
                  民事第四庭    審判長法  官  王鏡明
                                      法  官  廖國佑
                                      法　官　姚銘鴻
以上正本係照原本作成。
抗告人如不服本裁定，僅得於收受本裁定正本送達後10日內以適
用法規顯有錯誤為理由，向本院提出再抗告狀（須附繕本一份及
繳納再抗告裁判費新臺幣1,000 元），並經本院許可後始可再抗
告。
中　　華　　民　　國　　111 　年　　5 　　月　　12　　日
                                      書記官　楊美芳